【裁判字號】    98,台上,1741
【裁判日期】    980402
【裁判案由】    違反毒品危害防制條例
【裁判全文】
最高法院刑事判決            九十八年度台上字第一七四一號
上  訴  人  甲○○
上列上訴人因違反毒品危害防制條例案件，不服台灣高等法院台
南分院中華民國九十八年一月二十日第二審判決（九十七年度上
訴字第一三七五號，起訴案號：台灣嘉義地方法院檢察署九十七
年度毒偵字第一五三三號），提起上訴，本院判決如下：
    主  文
上訴駁回。
    理  由
按刑事訴訟法第三百七十七條規定，上訴於第三審法院，非以判
決違背法令為理由，不得為之。是提起第三審上訴，應以原判決
違背法令為理由，係屬法定要件。如果上訴理由書狀並未依據卷
內訴訟資料，具體指摘原判決不適用何種法則或如何適用不當，
或所指摘原判決違法情事，顯與法律規定得為第三審上訴理由之
違法情形，不相適合時，均應認其上訴為違背法律上之程式，予
以駁回。本件原判決維持第一審依想像競合犯關係，從一重論處
上訴人甲○○施用第一級毒品罪刑之判決，駁回其在第二審之上
訴。已詳敘認定犯罪事實之依據及憑以認定之理由，從形式上觀
察，並無任何違背法令之處。查上訴人於偵審中雖曾供出其施用
之毒品購自綽號「白猴」（周峰正）、「國安」（徐谷安）等人
，惟依卷內資料，並無檢警因而據以破獲「徐谷安」販賣毒品案
件，而周峰正販賣毒品案件，係檢察官指揮嘉義縣警察局實施通
訊監察時，循線破獲者，與上訴人之供述亦屬無關，有台灣嘉義
地方法院檢察署九十七年度偵字第五一三二、五八三九號起訴書
在卷可稽，自難獲邀減刑寬典，原審未再調查「徐谷安」販賣毒
品案件是否因其供述而破獲者，要無調查未盡之違法。況毒品危
害防制條例第十七條關於供出毒品來源，因而破獲者，係規定得
減輕其刑，減輕與否，事實審法院本有自由裁酌之權，原審未予
減輕其刑，核無不合。又刑之量定，屬事實審法院得依職權自由
裁量之事項。第一審於量刑時，已具體審酌上訴人有毒品前科多
次，經觀察勒戒並執行徒刑完畢後，再犯本件犯行，無戒絕決心
，且無足堪憫恕之處，惟念其坦白認錯，態度良好等一切情狀，
在法定刑內科處有期徒刑九月，未予酌減其刑，原審予以維持，
所為量刑職權之行使，仍無不合。上訴意旨未依據卷內資料，具
體指摘原判決如何違背法令，置原判決之論敘於不顧，仍執陳詞
，對原審採證認事量刑職權之適法行使，任意爭辯，難謂已符合
首揭法定上訴要件，其上訴違背法律上之程式，應予駁回。又本
件得上訴之施用第一級毒品部分，其上訴為不合法，本院由程序
上予以駁回，對於施用第二級毒品部分，自無從適用審判不可分
原則，併為實體上審判，此部分既屬刑事訴訟法第三百七十六條
第一款之案件，為不得上訴第三審之案件，其上訴不合法，應併
駁回。
據上論結，應依刑事訴訟法第三百九十五條前段，判決如主文。
中    華    民    國  九十八  年    四    月    二    日
                      最高法院刑事第十庭
                          審判長法官  花  滿  堂
                                法官  黃  正  興
                                法官  陳  東  誥
                                法官  林  錦  芳
                                法官  洪  昌  宏
      本件正本證明與原本無異
                                      書  記  官
中    華    民    國  九十八  年    四    月    六    日
                                                      K


司法院資訊處製作；財團法人民間司法改革基金會備份。
